【裁判字號】    99,易,2910
【裁判日期】    991015
【裁判案由】    家庭暴力防治法等
【裁判全文】
臺灣臺中地方法院刑事判決              99年度易字第2910號
公  訴  人  臺灣臺中地方法院檢察署檢察官
被      告  乙○○
選任辯護人  高進棖律師
上列被告因違反家庭暴力防治法等案件，經檢察官提起公訴（99
年度偵字第18471號），本院判決如下：
    主    文
乙○○違反法院依家庭暴力防治法第十四條所為禁止實施家庭暴
力之裁定，處有期徒刑貳月，如易科罰金，以新臺幣壹仟元折算
壹日。緩刑貳年，緩刑期內付保護管束。
    事    實
一、乙○○係丙○○之配偶，2人間具有家庭暴力防治法第3條第
    1款所定之家庭成員關係。乙○○曾經本院依家庭暴力防治
    法第14條第1項第1款、第2款之規定，於民國99年6月24日，
    以99年度家護字第724號民事通常保護令裁定令其不得對於
    丙○○實施身體上或精神上不法侵害之行為，亦不得對於丙
    ○○為騷擾行為，該保護令自99年6月24日起生效，為期1年
    。詎乙○○於99年8月7日22時20分許，在位於臺中市北屯區
    ○○○街72號10樓住處，因細故與丙○○爭吵，乃基於違反
    保護令之犯意，並應注意保鮮膜盒係紙製，2端開口僅以膠
    黏合部分位置以固定，如用力揮舞，盒內之硬紙材質保鮮膜
    捲軸有因重量較重而順揮舞之瞬間力量突破保鮮膜盒1端之
    黏合部位，向外拋出，擊中他人之可能，且依當時情形並非
    不能注意，竟疏不注意，仍持握放置在餐桌上已開封之保鮮
    膜盒1端向丙○○揮舞，盒內之保鮮膜捲軸亦因而突破保鮮
    膜盒端之黏合部位，向外拋出擊中丙○○之左眼角及眼球部
    位，致丙○○受有左眼眶瘀挫傷併上眼瞼撕裂傷、左眼鈍挫
    傷之傷害，急診後左眼最佳矯正視力僅0.1，造成嚴重減損1
    目視能之重傷害(過失重傷害部分業據丙○○撤回告訴，由
    本院不另為不受理判決，詳後述) ，已對丙○○實施身體上
    不法侵害之行為，而違反前揭保護令之裁定。嗣經警據報於
    同日22時40分許，到場處理，並扣得上開保鮮膜盒1盒（含
    其內之保鮮膜捲軸）。
二、案經丙○○訴由臺中市警察局第五分局報請臺灣臺中地方法
    院檢察署檢察官偵查起訴。
    理    由
一、按被告以外之人於審判外之言詞或書面陳述，除法律有規定
    者外，不得作為證據，刑事訴訟法第159條第1項定有明文，
    此即學理上所稱「傳聞證據排除法則」。被告以外之人於偵
    查中向檢察官所為之陳述，除顯有不可信之情況者外，得為
    證據；被告以外之人於審判外之陳述，雖不符同法第159 條
    之1至第159條之4之規定，而經當事人於審判程序同意作為
    證據，法院審酌該言詞陳述或書面陳述作成時之情況，認為
    適當者，亦得為證據。當事人、代理人或辯護人於法院調查
    證據時，知有第159條第1項不得為證據之情形，而未於言詞
    辯論終結前聲明異議者，視為有前項之同意，亦為同法第
    159之1第2項及第159條之5所分別明定。而鑒於採用傳聞證
    據排除法則之重要理由之一，係因傳聞證據未經當事人之反
    詰問予以覈實，若當事人願放棄對原供述人之反對詰問時，
    原則上即可承認該傳聞證據之證據能力，而揆諸我國刑事訴
    訟法第159條之5之立法理由，除參照前述傳聞證據排除法則
    之基本法理外，亦參考日本刑事訴訟法第326條之立法例，
    查日本刑事審判實務之運作，有關檢察官及被告均同意作為
    證據之傳聞書面材料或陳述，可直接援引該國刑事訴訟法第
    326條作為傳聞例外之法律依據，僅在檢察官與被告不同意
    之情況下，乃須根據其他傳聞例外規定俾以斟酌該等書面材
    料或陳述是否具有證據能力，在當事人間無爭執之案件中，
    傳聞證據基本上均可依據前引規定提出於法院使用。據此，
    我國刑事訴訟法第159條之5之適用應可作同上之解釋，本件
    證人即告訴人丙○○及證人許立德於警詢時證述之內容，固
    為被告以外之人在審判外之陳述，屬傳聞證據，惟被告乙○
    ○就前開審判外之陳述，迄於言詞辯論終結前均未聲明異議
    ，而本院審酌該等證人陳述作成時之情況，核無違法取證及
    證明力明顯過低而顯有不可信之瑕疵及情況，亦認為以之作
    為證據為適當，故依上開規定及說明，前開證人即告訴人丙
    ○○及證人許立德於警詢之證述自得作為證據。
二、上開犯罪事實，業據被告於警詢、偵查及本院審理中均坦承
    不諱，核與證人丙○○、許立德於警詢中證述之情節相符，
    且有中國醫藥大學附設醫院診斷證明書、本院家事法庭99年
    度家護字第724號民事通常保護令各1份、相關照片6張在卷
    可稽，並有上開保鮮膜盒1盒（含其內之保鮮膜捲軸）扣案
    可證，是被告之自白與事實相符，堪信為真實，其犯行堪予
    認定，應依法論科。
三、核被告乙○○所為，係犯家庭暴力防治法第61條第1款之違
    反禁止實施家庭暴力之民事通常保護令罪。爰審酌被告於接
    獲民事通常保護令裁定、獲悉禁止事項後，仍不思收斂行止
    ，竟恣意違反上開保護令之內容，惡性非輕，並嚴重損及告
    訴人丙○○之身心，惟衡及被告犯後尚能坦承犯行之犯後態
    度等一切情狀，量處如主文所示之刑及諭知易科罰金之折算
    標準，以示懲儆。末查被告前未曾因故意犯罪受有期徒刑以
    上刑之宣告，此有臺灣高等法院被告前案紀錄表在卷可稽，
    告訴人於本院審理時陳明對於本院諭知緩刑表示同意之旨（
    見本院卷頁27），故本院認被告係因一時失慮致罹刑典，信
    其經此論罪科刑之教訓，應知警惕而無再犯之虞，本院認前
    開對其宣告之刑以暫不執行為適當，予宣告緩刑2年，以啟
    自新。扣案之上開保鮮膜盒1盒（含其內之保鮮膜捲軸）雖
    係供被告持以違犯本案過失致重傷害罪之物，惟該盒保鮮膜
    為被告與被害人家中之物品，係其等共有之物，且被告所違
    犯之上開過失致重傷害罪，亦經告訴人撤回告訴明確在卷可
    稽，是本院審酌結果認為不宜沒收亦屬於告訴人財產之物，
    附此敘明。
四、末按告訴乃論之罪，告訴人於第一審言詞辯論終結前得撤回
    其告訴，又告訴經撤回者，應諭知不受理之判決，刑事訴訟
    法第238第1項、第303條第3款分別定有明文。本案檢察官起
    訴被告上揭過失重傷害犯行，認被告係違犯刑法第284條第1
    項之過失重傷害罪，依同法第287條前段之規定，該罪須告
    訴乃論，而告訴人於本院審理中業以言詞撤回告訴(見本院
    卷頁23) ，且有本院99年度司中調字第2255號調解程序筆錄
    1份在卷足佐，且此部分犯罪與前揭被告所違犯之違反家庭
    暴力防治法犯罪部分，係想像競合犯之裁判上一罪關係，故
    爰不另為不受理判決之諭知，附此敘明。
據上論斷，應依刑事訴訟法第299條第1項前段，家庭暴力防治法
第61條第1款、第38條第1項，刑法第11條、第41條第1項前段、
第74條第1項第1款，判決如主文。
本案經檢察官甲○○到庭執行職務。
中    華    民    國    99    年    10    月    15    日
                  刑事第八庭    法  官  楊曉惠
以上正本證明與原本無異。
如不服本判決應於收受本判決後10日內向本院提出上訴書狀，上
訴書狀應敘述具體理由。上訴書狀未敘述上訴理由者，應於上訴
期間屆滿後20日內補提理由書狀於本院 (均須按他造當事人之人
數附繕本 )「切勿逕送上級法院」。
                                書記官  謝明倫
中    華    民    國    99    年    10    月    15    日
附錄論罪科刑法條：
家庭暴力防治法第61條
違反法院依第14條第1 項、第16條第3 項所為之下列裁定者，為
本法所稱違反保護令罪，處3 年以下有期徒刑、拘役或科或併科
新臺幣十萬元以下罰金︰
一、禁止實施家庭暴力。
二、禁止騷擾、接觸、跟蹤、通話、通信或其他非必要之聯絡行
    為。
三、遷出住居所。
四、遠離住居所、工作場所、學校或其他特定場所。
五、完成加害人處遇計畫。

司法院資訊處製作；財團法人民間司法改革基金會備份。
